Minutes et répertoires du notaire Guillaume DANLOUX-DUMESNILS, janvier 1831 - décembre 1840 (étude XXVIII)
Archives nationales
- Minutes de Guillaume DANLOUX-DUMESNILS, janvier 1831 - décembre 1840; MC/ET/XXVIII/840 - MC/ET/XXVIII/910
  - Minutes. 1832, mai, mai 1832; MC/ET/XXVIII/850
    - Inventaire après décès de Léandre Durand, marchand de vins, 11, rue de Charonne, et 32, rue du Marché-Neuf., 3 mai 1832; MC/ET/XXVIII/850
      Documents du Minutier central des notaires de Paris concernant l'histoire économique et sociale (1800-1830) [8556 actes], par Claude Pris, introduction et index revus, corrigés par le personnel du Minutier central, sous la direction d'Andrée Chauleur, Paris, Archives nationales, 1999, notice n° 4682 (instrument de recherche imprimé dématérialisé dont la version intégrale est accessible en ligne par la rubrique 'Autres instruments de recherche', voir contexte dans le Plan d’orientation général - Notaires de Paris, guides thématiques du Minutier).
      inventaire; Charonne (rue de); Marché-Neuf (rue du); Durand, Léandre; commerçant
    - Inventaire après décès de Jean Geneviève Béraud, lieutenant-colonel, 8, rue Saint-Paul., 3 mai 1832; MC/ET/XXVIII/850
      Documents du Minutier central des notaires de Paris concernant l'histoire économique et sociale (1800-1830) [8556 actes], par Claude Pris, introduction et index revus, corrigés par le personnel du Minutier central, sous la direction d'Andrée Chauleur, Paris, Archives nationales, 1999, notice n° 6859 (instrument de recherche imprimé dématérialisé dont la version intégrale est accessible en ligne par la rubrique 'Autres instruments de recherche', voir contexte dans le Plan d’orientation général - Notaires de Paris, guides thématiques du Minutier).
      inventaire; Saint-Paul (rue); Béraud, Jean Geneviève; ingénieur; officier (armée)
    - Inventaire après décès d'Aimée Charlotte Conrad Choquet, épouse de Charles Marie Thomas Brou, tapissier, 12, rue du Faubourg-Saint-Antoine., 5 mai 1832; MC/ET/XXVIII/850
      Documents du Minutier central des notaires de Paris concernant l'histoire économique et sociale (1800-1830) [8556 actes], par Claude Pris, introduction et index revus, corrigés par le personnel du Minutier central, sous la direction d'Andrée Chauleur, Paris, Archives nationales, 1999, notice n° 2327 (instrument de recherche imprimé dématérialisé dont la version intégrale est accessible en ligne par la rubrique 'Autres instruments de recherche', voir contexte dans le Plan d’orientation général - Notaires de Paris, guides thématiques du Minutier).
      inventaire; Faubourg-Saint-Antoine (rue du); Brou, Charles Marie Thomas; Choquet, Aimée Charlotte Conrad; tapissier
    - Inventaire après décès de Jacques Louis Hyppolite Gambier, chaudronnier, 223, rue Saint-Antoine., 10 mai 1832; MC/ET/XXVIII/850
      Documents du Minutier central des notaires de Paris concernant l'histoire économique et sociale (1800-1830) [8556 actes], par Claude Pris, introduction et index revus, corrigés par le personnel du Minutier central, sous la direction d'Andrée Chauleur, Paris, Archives nationales, 1999, notice n° 83 (instrument de recherche imprimé dématérialisé dont la version intégrale est accessible en ligne par la rubrique 'Autres instruments de recherche', voir contexte dans le Plan d’orientation général - Notaires de Paris, guides thématiques du Minutier).
      inventaire; Saint-Antoine (rue); Gambier, Jacques Louis Hippolyte; forgeron
    - Inventaire après décès: Gambier, Jacques-Louis-Hippolyte. Chaudronnier (marchand). Saint-Antoine (rue), n° 223, 10 mai 1832; MC/ET/XXVIII/850
      inventaire après décès; Saint-Antoine (rue); Gambier, Jacques-Louis-Hippolyte; forgeron
    - Procès-verbal d'adjudication de fonds de commerce d'épicerie, 8, place Royale, par les héritiers Goron, ci-dessus [no 3974]. [Acte mentionné (no 3974): 1832, 7 avril.- Inventaire après décès d'Hubert François Goron, épicier, 8, place Royale.], 10 mai 1832; MC/ET/XXVIII/850
      Documents du Minutier central des notaires de Paris concernant l'histoire économique et sociale (1800-1830) [8556 actes], par Claude Pris, introduction et index revus, corrigés par le personnel du Minutier central, sous la direction d'Andrée Chauleur, Paris, Archives nationales, 1999, notice n° 3975 (instrument de recherche imprimé dématérialisé dont la version intégrale est accessible en ligne par la rubrique 'Autres instruments de recherche', voir contexte dans le Plan d’orientation général - Notaires de Paris, guides thématiques du Minutier).
      procès-verbal; Royale (place); Goron (famille); Goron, Hubert François; commerçant
    - Inventaire après décès de Jean Louis Braulart, doyen des huissiers, 5, place Saint-Antoine., 17 mai 1832; MC/ET/XXVIII/850
      Documents du Minutier central des notaires de Paris concernant l'histoire économique et sociale (1800-1830) [8556 actes], par Claude Pris, introduction et index revus, corrigés par le personnel du Minutier central, sous la direction d'Andrée Chauleur, Paris, Archives nationales, 1999, notice n° 5778 (instrument de recherche imprimé dématérialisé dont la version intégrale est accessible en ligne par la rubrique 'Autres instruments de recherche', voir contexte dans le Plan d’orientation général - Notaires de Paris, guides thématiques du Minutier).
      inventaire; Porte-Saint-Antoine (place de la); Braulart, Jean Louis; huissier
    - Inventaire après décès de Pierre Cany, vérificateur au Trésor, 50, rue des Tournelles., 17 mai 1832; MC/ET/XXVIII/850
      Documents du Minutier central des notaires de Paris concernant l'histoire économique et sociale (1800-1830) [8556 actes], par Claude Pris, introduction et index revus, corrigés par le personnel du Minutier central, sous la direction d'Andrée Chauleur, Paris, Archives nationales, 1999, notice n° 6528 (instrument de recherche imprimé dématérialisé dont la version intégrale est accessible en ligne par la rubrique 'Autres instruments de recherche', voir contexte dans le Plan d’orientation général - Notaires de Paris, guides thématiques du Minutier).
      inventaire; Tournelles (rue des); Cany, Pierre
    - Inventaire après décès de Pierre François Denis Quenay, domestique, 14, rue Beautreillis., 18 mai 1832; MC/ET/XXVIII/850
      Documents du Minutier central des notaires de Paris concernant l'histoire économique et sociale (1800-1830) [8556 actes], par Claude Pris, introduction et index revus, corrigés par le personnel du Minutier central, sous la direction d'Andrée Chauleur, Paris, Archives nationales, 1999, notice n° 4931 (instrument de recherche imprimé dématérialisé dont la version intégrale est accessible en ligne par la rubrique 'Autres instruments de recherche', voir contexte dans le Plan d’orientation général - Notaires de Paris, guides thématiques du Minutier).
      inventaire; Beautreillis (rue); Quenay, Pierre François Denis; employé de maison
    - Vente sur adjudication de deux fonds de commerce de marchand de vins, 11, rue de Charonne, et 32, rue du Marché-Neuf, par les héritiers de Léandre Durand, marchand de vins, à Louise Clotilde Demellier, veuve de Pierre Louis Leconte., 30 mai 1832; MC/ET/XXVIII/850
      Documents du Minutier central des notaires de Paris concernant l'histoire économique et sociale (1800-1830) [8556 actes], par Claude Pris, introduction et index revus, corrigés par le personnel du Minutier central, sous la direction d'Andrée Chauleur, Paris, Archives nationales, 1999, notice n° 4683 (instrument de recherche imprimé dématérialisé dont la version intégrale est accessible en ligne par la rubrique 'Autres instruments de recherche', voir contexte dans le Plan d’orientation général - Notaires de Paris, guides thématiques du Minutier).
      acte de vente; Charonne (rue de); Marché-Neuf (rue du); Demellier, Louise Clotilde; Durand, Léandre; Leconte, Pierre Louis; commerçant
  - Minutes. 1832, juin, juin 1832; MC/ET/XXVIII/851
    - Transport de bail de 27 hectares de terres labourables à Créteil, Choisy-le-Roi, Villeneuve-Saint-Georges, passé devant Mignart à Villeneuve-Saint-Georges le 11 septembre 1828, par Marguerite Bordelet, veuve de Louis Invernat, ex-cultivateur, à Louis Levillain., 12 juin 1832; MC/ET/XXVIII/851
      Documents du Minutier central des notaires de Paris concernant l'histoire économique et sociale (1800-1830) [8556 actes], par Claude Pris, introduction et index revus, corrigés par le personnel du Minutier central, sous la direction d'Andrée Chauleur, Paris, Archives nationales, 1999, notice n° 8019 (instrument de recherche imprimé dématérialisé dont la version intégrale est accessible en ligne par la rubrique 'Autres instruments de recherche', voir contexte dans le Plan d’orientation général - Notaires de Paris, guides thématiques du Minutier).
      cession; Choisy-le-Roi (Val-de-Marne); Créteil (Val-de-Marne); Villeneuve-Saint-Georges (Val-de-Marne); Bordelet, Marguerite; Invernat, Louis; Levillain, Louis; conducteur de véhicules; agriculteur
    - Inventaire après décès de Marie Louise Uranie Colart, maîtresse de pension, 34, rue de Picpus., 13 juin 1832; MC/ET/XXVIII/851
      Documents du Minutier central des notaires de Paris concernant l'histoire économique et sociale (1800-1830) [8556 actes], par Claude Pris, introduction et index revus, corrigés par le personnel du Minutier central, sous la direction d'Andrée Chauleur, Paris, Archives nationales, 1999, notice n° 5944 (instrument de recherche imprimé dématérialisé dont la version intégrale est accessible en ligne par la rubrique 'Autres instruments de recherche', voir contexte dans le Plan d’orientation général - Notaires de Paris, guides thématiques du Minutier).
      inventaire; Picpus (rue de); Colart, Marie Louise Uranie; directeur d'établissement d'enseignement
    - Inventaire après décès de Marie Louise Uranie Colart, maîtresse de pension, 34, rue de Picpus., 13 juin 1832; MC/ET/XXVIII/851
      Documents du Minutier central des notaires de Paris concernant l'histoire économique et sociale (1800-1830) [8556 actes], par Claude Pris, introduction et index revus, corrigés par le personnel du Minutier central, sous la direction d'Andrée Chauleur, Paris, Archives nationales, 1999, notice n° 5818 (instrument de recherche imprimé dématérialisé dont la version intégrale est accessible en ligne par la rubrique 'Autres instruments de recherche', voir contexte dans le Plan d’orientation général - Notaires de Paris, guides thématiques du Minutier).
    - Inventaire après décès de Jean Nicolas Catherine Exner, ouvrier ébéniste, 3, marché Beauvau [Marché-Beauvau]., 15 juin 1832; MC/ET/XXVIII/851
      Documents du Minutier central des notaires de Paris concernant l'histoire économique et sociale (1800-1830) [8556 actes], par Claude Pris, introduction et index revus, corrigés par le personnel du Minutier central, sous la direction d'Andrée Chauleur, Paris, Archives nationales, 1999, notice n° 4976 (instrument de recherche imprimé dématérialisé dont la version intégrale est accessible en ligne par la rubrique 'Autres instruments de recherche', voir contexte dans le Plan d’orientation général - Notaires de Paris, guides thématiques du Minutier).
      inventaire; Beauvau (marché); Marché-Beauveau (place du); Exner, Jean Nicolas Catherine; ébéniste
    - Inventaire après décès de Claude François Morel, ébéniste marchand de vins, 49, rue de Charenton., 19 juin 1832; MC/ET/XXVIII/851
      Documents du Minutier central des notaires de Paris concernant l'histoire économique et sociale (1800-1830) [8556 actes], par Claude Pris, introduction et index revus, corrigés par le personnel du Minutier central, sous la direction d'Andrée Chauleur, Paris, Archives nationales, 1999, notice n° 1948 (instrument de recherche imprimé dématérialisé dont la version intégrale est accessible en ligne par la rubrique 'Autres instruments de recherche', voir contexte dans le Plan d’orientation général - Notaires de Paris, guides thématiques du Minutier).
      inventaire; Charenton (rue de); Morel, Claude François; commerçant; ébéniste; ébéniste
    - Inventaire après décès de Pierre Jean Marie Durenne, marchand ferrailleur, 47, rue du Faubourg-Saint-Antoine, cour Saint-Louis., 29 juin 1832; MC/ET/XXVIII/851
      Documents du Minutier central des notaires de Paris concernant l'histoire économique et sociale (1800-1830) [8556 actes], par Claude Pris, introduction et index revus, corrigés par le personnel du Minutier central, sous la direction d'Andrée Chauleur, Paris, Archives nationales, 1999, notice n° 149 (instrument de recherche imprimé dématérialisé dont la version intégrale est accessible en ligne par la rubrique 'Autres instruments de recherche', voir contexte dans le Plan d’orientation général - Notaires de Paris, guides thématiques du Minutier).
      inventaire; Faubourg-Saint-Antoine (rue du); Saint-Louis (cour); Durenne, Pierre Jean Marie; commerçant; forgeron
    - Inventaire après décès de Charles Marie Mangin, capitaine de vaisseau, 10, rue Neuve-Saint-Gilles., 30 juin 1832; MC/ET/XXVIII/851
      Documents du Minutier central des notaires de Paris concernant l'histoire économique et sociale (1800-1830) [8556 actes], par Claude Pris, introduction et index revus, corrigés par le personnel du Minutier central, sous la direction d'Andrée Chauleur, Paris, Archives nationales, 1999, notice n° 6633 (instrument de recherche imprimé dématérialisé dont la version intégrale est accessible en ligne par la rubrique 'Autres instruments de recherche', voir contexte dans le Plan d’orientation général - Notaires de Paris, guides thématiques du Minutier).
      inventaire; Saint-Gilles (rue); Mangin, Charles Marie; officier (armée)
  - Minutes. 1832, juillet, juillet 1832; MC/ET/XXVIII/852
    - Inventaire après décès de Denise Loidreau, épouse de Bernard Klee [Klée], facteur de pianos, 11, rue Neuve-Saint-Gilles., 5 juillet 1832; MC/ET/XXVIII/852
      Documents du Minutier central des notaires de Paris concernant l'histoire économique et sociale (1800-1830) [8556 actes], par Claude Pris, introduction et index revus, corrigés par le personnel du Minutier central, sous la direction d'Andrée Chauleur, Paris, Archives nationales, 1999, notice n° 1501 (instrument de recherche imprimé dématérialisé dont la version intégrale est accessible en ligne par la rubrique 'Autres instruments de recherche', voir contexte dans le Plan d’orientation général - Notaires de Paris, guides thématiques du Minutier).
      inventaire; Saint-Gilles (rue); Klee, Bernard; Klée, Bernard; Loidreau, Denise
    - Inventaire après décès de Jeanne Gabuet, épouse de François Bourbon, marchand de bois, 6, rue du Chemin-Vert., 6 juillet 1832; MC/ET/XXVIII/852
      Documents du Minutier central des notaires de Paris concernant l'histoire économique et sociale (1800-1830) [8556 actes], par Claude Pris, introduction et index revus, corrigés par le personnel du Minutier central, sous la direction d'Andrée Chauleur, Paris, Archives nationales, 1999, notice n° 1428 (instrument de recherche imprimé dématérialisé dont la version intégrale est accessible en ligne par la rubrique 'Autres instruments de recherche', voir contexte dans le Plan d’orientation général - Notaires de Paris, guides thématiques du Minutier).
      inventaire; Chemin-Vert (rue du); Bourbon, François; Gabuet, Jeanne; négociant
    - Vente de fonds de commerce d'épicerie, 9, rue de la Chaussée-des-Minimes, par Claude André Gallimant, épicier, à Jean Charles Pardon., 14 juillet 1832; MC/ET/XXVIII/852
      Documents du Minutier central des notaires de Paris concernant l'histoire économique et sociale (1800-1830) [8556 actes], par Claude Pris, introduction et index revus, corrigés par le personnel du Minutier central, sous la direction d'Andrée Chauleur, Paris, Archives nationales, 1999, notice n° 3976 (instrument de recherche imprimé dématérialisé dont la version intégrale est accessible en ligne par la rubrique 'Autres instruments de recherche', voir contexte dans le Plan d’orientation général - Notaires de Paris, guides thématiques du Minutier).
      acte de vente; Minimes (rue des); Gallimant, Claude André; Pardon, Jean Charles; commerçant
    - Vente du pensionnat, 34, rue de Picpus, ci-dessus [no 5944], par les héritiers de Marie Louise Uranie Colart à Joseph François Marie, professeur. [Acte mentionné (no 5944): 1832, 13 juin.- Inventaire après décès de Marie Louise Uranie Colart, maîtresse de pension, 34, rue de Picpus.], 18 juillet 1832; MC/ET/XXVIII/852
      Documents du Minutier central des notaires de Paris concernant l'histoire économique et sociale (1800-1830) [8556 actes], par Claude Pris, introduction et index revus, corrigés par le personnel du Minutier central, sous la direction d'Andrée Chauleur, Paris, Archives nationales, 1999, notice n° 5945 (instrument de recherche imprimé dématérialisé dont la version intégrale est accessible en ligne par la rubrique 'Autres instruments de recherche', voir contexte dans le Plan d’orientation général - Notaires de Paris, guides thématiques du Minutier).
      acte de vente; Picpus (rue de); Colart (famille); Colart, Marie Louise Uranie; Marie, Joseph François; directeur d'établissement d'enseignement; enseignant
    - Inventaire après décès de Marie Henriette Philippine Lefebvre, épouse de Jean François Jugié, jardinier, 8, petite rue Saint-Pierre, ruelle des Lilas., 19 juillet 1832; MC/ET/XXVIII/852
      Documents du Minutier central des notaires de Paris concernant l'histoire économique et sociale (1800-1830) [8556 actes], par Claude Pris, introduction et index revus, corrigés par le personnel du Minutier central, sous la direction d'Andrée Chauleur, Paris, Archives nationales, 1999, notice n° 3288 (instrument de recherche imprimé dématérialisé dont la version intégrale est accessible en ligne par la rubrique 'Autres instruments de recherche', voir contexte dans le Plan d’orientation général - Notaires de Paris, guides thématiques du Minutier).
      inventaire; Saint-Pierre (petite rue); Jugié, Jean François; Lefebvre, Marie Henriette Philippine; jardinier
    - Inventaire après décès d'Alexandre Étienne Joseph Hie, chaudronnier, 45, rue du Faubourg-Saint-Antoine., 24 juillet 1832; MC/ET/XXVIII/852
      Documents du Minutier central des notaires de Paris concernant l'histoire économique et sociale (1800-1830) [8556 actes], par Claude Pris, introduction et index revus, corrigés par le personnel du Minutier central, sous la direction d'Andrée Chauleur, Paris, Archives nationales, 1999, notice n° 84 (instrument de recherche imprimé dématérialisé dont la version intégrale est accessible en ligne par la rubrique 'Autres instruments de recherche', voir contexte dans le Plan d’orientation général - Notaires de Paris, guides thématiques du Minutier).
      inventaire; Faubourg-Saint-Antoine (rue du); Hie, Alexandre Etienne Joseph; forgeron
    - Inventaire après décès: Hie, Alexandre-Etienne-Joseph. Chaudronnier. Faubourg-Saint-Antoine (rue du), n° 45, 24 juillet 1832; MC/ET/XXVIII/852
      inventaire après décès; Faubourg-Saint-Antoine (rue du); Hie, Alexandre-Etienne-Joseph; forgeron
    - Inventaire après décès de Jean-Baptiste Chevalier, avoué 14, rue des Francs-Bourgeois à Paris, et à Charenton [Saint-Maurice]., 27 juillet 1832; MC/ET/XXVIII/852
      Informations concernant le classement et la cotation du document:
      La date donnée dans l'inventaire imprimé: 1822-07-27 est erronée. La date exacte est: 1832-07-27.
      Documents du Minutier central des notaires de Paris concernant l'histoire économique et sociale (1800-1830) [8556 actes], par Claude Pris, introduction et index revus, corrigés par le personnel du Minutier central, sous la direction d'Andrée Chauleur, Paris, Archives nationales, 1999, notice n° 5676 (instrument de recherche imprimé dématérialisé dont la version intégrale est accessible en ligne par la rubrique 'Autres instruments de recherche', voir contexte dans le Plan d’orientation général - Notaires de Paris, guides thématiques du Minutier).
      inventaire; Charenton-le-Pont (Val-de-Marne); Francs-Bourgeois (rue des); Saint-Maurice (Val-de-Marne); Chevalier, Jean-Baptiste; avoué
    - Inventaire après décès de Jean Pierre Schrans, maître ébéniste, 10, rue des Tournelles., 30 juillet 1832; MC/ET/XXVIII/852
      Documents du Minutier central des notaires de Paris concernant l'histoire économique et sociale (1800-1830) [8556 actes], par Claude Pris, introduction et index revus, corrigés par le personnel du Minutier central, sous la direction d'Andrée Chauleur, Paris, Archives nationales, 1999, notice n° 1949 (instrument de recherche imprimé dématérialisé dont la version intégrale est accessible en ligne par la rubrique 'Autres instruments de recherche', voir contexte dans le Plan d’orientation général - Notaires de Paris, guides thématiques du Minutier).
      inventaire; Tournelles (rue des); Schrans, Jean Pierre; ébéniste
    - Inventaire après décès d'Agathe Marie Françoise Boursier, épouse de Louis Poulain, garde-magasin des greniers d'abondance, 9, rue des Barres-Saint-Paul., 31 juillet 1832; MC/ET/XXVIII/852
      Documents du Minutier central des notaires de Paris concernant l'histoire économique et sociale (1800-1830) [8556 actes], par Claude Pris, introduction et index revus, corrigés par le personnel du Minutier central, sous la direction d'Andrée Chauleur, Paris, Archives nationales, 1999, notice n° 2777 (instrument de recherche imprimé dématérialisé dont la version intégrale est accessible en ligne par la rubrique 'Autres instruments de recherche', voir contexte dans le Plan d’orientation général - Notaires de Paris, guides thématiques du Minutier).
      inventaire; Boursier, Agathe Marie Françoise; Poulain, Louis
  - Minutes. 1832, août, août 1832; MC/ET/XXVIII/853
    - Inventaire après décès de Jean Giraud, scieur de long, 123, rue du Faubourg-Saint-Antoine., 13 août 1832; MC/ET/XXVIII/853
      Documents du Minutier central des notaires de Paris concernant l'histoire économique et sociale (1800-1830) [8556 actes], par Claude Pris, introduction et index revus, corrigés par le personnel du Minutier central, sous la direction d'Andrée Chauleur, Paris, Archives nationales, 1999, notice n° 1517 (instrument de recherche imprimé dématérialisé dont la version intégrale est accessible en ligne par la rubrique 'Autres instruments de recherche', voir contexte dans le Plan d’orientation général - Notaires de Paris, guides thématiques du Minutier).
      inventaire; Faubourg-Saint-Antoine (rue du); Giraud, Jean; menuisier
    - Inventaire après décès d'Alexis Charles Pommery, employé, 9, rue Saint-Paul., 16 août 1832; MC/ET/XXVIII/853
      Documents du Minutier central des notaires de Paris concernant l'histoire économique et sociale (1800-1830) [8556 actes], par Claude Pris, introduction et index revus, corrigés par le personnel du Minutier central, sous la direction d'Andrée Chauleur, Paris, Archives nationales, 1999, notice n° 5092 (instrument de recherche imprimé dématérialisé dont la version intégrale est accessible en ligne par la rubrique 'Autres instruments de recherche', voir contexte dans le Plan d’orientation général - Notaires de Paris, guides thématiques du Minutier).
      inventaire; Saint-Paul (rue); Pommery, Alexis Charles
    - Vente de terrain, quai du canal Saint-Martin [Canal-Saint-Martin], par Anne Pierre Alexandre Delessert à la Manufacture des glaces., 21 août 1832; MC/ET/XXVIII/853